# 请教陈版主，购销合同中特殊付款条件的账务处理

提问人：jiangyincha 时间：2021-01-25 10:33:07
购销合同中付款条件为，买方支付卖方对价分两种形式，一种是固定金额 10 万元，首付 5 万元，第一年和第二年末分别付 3 万和 2 万元；另一种是变动金额，从第三年开始之后五年内，每年按 所交易资产 产生销售收入的5%支付，支付至 50 万元后不再支付。
请问，卖方确认收入的时间和金额? 以及买方确认所购资产的时间及价值？
另外，执行新收入准则，是否必须使用合同资产合同负债（或者合同结算）科目？如需使用，必须按不同合同进行明细核算吗？

回答人：chenyiwei
1 、固定金额销售：常规的处理，要考虑就其中的重大融资成分折现。
变动金额：类似于租赁，需根据客户使用该资产所产生收入的稳定性和可预测性，考虑是否构成融资租赁，还是属于经营租赁。对融资租赁同样参照分期收款销售处理。在后一种情况下，买方自租赁准则中对承租人的规定处理。
2 、新收入准则下必须使用合同资产合同负债（或者合同结算）科目，必须按不同合同进行明细核算。